

+33(0) 6 52 65 38 99

line.garciafernandez@gmail.com

linkedin.com/in/line-garcia-7381201a8

Permis B

Française

Compétences

Hard skills:

- Maîtrise des logiciels (Revit, Autocad, Python, SQL, Pack Office)
- Compétences approfondies en sciences de l'ingénieur
- Maîtrise des principes en gestion de projets, des réglementations et normes
- Expertise technique en calculs, analyses et modélisation

Soft skills:

- Sens de l'organisation
- Capacité à animer des équipes transverses
- Sens de l'écoute et de la communication
- Rigueur

Centre d'intérêts

- Sport (musculation, rugby)
- Dessin
- Piano
- Cuisine

Langues

Anglais niveau C1 (Toeic) Espagnol niveau B1 Chinois niveau A1

Line Garcia

Ingénieur d'études BTP

Objectif

Ingénieur avec une expérience réussie en maîtrise d'ouvrage et en conduite de travaux, je souhaite maintenant orienter ma carrière en étude de structures. Fort de mes compétences en analyse, rédaction de pièces techniques et gestion de projets, je suis déterminée à contribuer activement à la conception et à l'optimisation de projets complexes.

Expérience

Chef de projets énergie - Service d'Infrastructure de la Défense – Bordeaux, France (octobre 2024 - novembre 2024)

• Re-lancement d'une clause d'intéressement pour la performance énergétique des infrastructures

Stagiaire chargé de projet - Service d'Infrastructure de la Défense - Versailles, France (mars 2024 - août 2024)

- Création d'un cadre d'analyse technique pour le marché
 - diagnostic PEMD et gestion de déchets de démolition
 - Rédaction d'un programme fonctionnel et technique pour le marché bâtiments administratifs pour chenils modulaires
 - Etablissement d'un tableau d'analyse et d'un graphique de coûts de bâtiments d'hébergement

Stagiaire assistant ingénieur travaux - Chantiers Modernes Construction – Palaiseau, France (juin 2023 - août 2023)

- Réalisation de calculs de cubature et estimation des volumes de déblais
- Management d'équipe de 4 à 8 ferrailleurs
- Réalisation de fiches de contrôle, de procédures d'exécution, de rapport quotidien
- Vérification de devis de coffrages portes et fenêtres

Stagiaire ouvrier du bâtiment – Eiffage Energie Systèmes – Marcoussis, France *(juin 2022 - juillet 2022)*

• Levée de réserves sur des installations de génie climatique

Formation

Diplôme d'ingénieur bâtiment – ESTP, Cachan, France (2021 - 2024)

Mobilité internationale – Budapest University of Technology and Economics, Budapest, Hongrie (septembre 2023 - décembre 2023)

Classes préparatoires aux grandes écoles PCSI/PSI – Lycée de l'Essouriau, Les Ulis, France (2019 - 2021)

Diplôme d'études musicales de 2ème cycle piano et solfège – Conservatoire de musique à rayonnement départemental Paris-Saclay, Orsay, France (2008 - 2017)